臺灣新竹地方法院民事小額判決  
110年度竹小字第779號
原      告  徐翰文  
被      告  周靖崴  
上列當事人間損害賠償事件，本院於民國111年2月15日辯論終結
，判決如下：
    主      文
被告應給付原告新臺幣陸仟玖佰壹拾元，及自民國一一一年一月
六日起至清償日止，按週年利率百分之五計算之利息。
原告其餘之訴駁回。
訴訟費用新臺幣壹仟元由被告負擔新臺幣貳佰玖拾肆元，餘由原
告負擔。
本判決原告勝訴部分得假執行。
    事實及理由
壹、程序事項：
　　本件被告經合法通知，未於言詞辯論期日到場，核無民事訴
    訟法第386條各款所列情形，爰依原告之聲請，由其一造辯
    論而為判決。
貳、實體事項：
一、原告起訴主張：被告於民國109年11月5日20時31分許，駕駛
    車牌號碼：000-0000自用小客車（下稱肇事車輛），行經新
    竹市東區西門街與東前街口時，碰撞原告所有車牌號碼：00
    0-0000普通重型機車（下稱系爭機車），致系爭機車毀損。
    原告將系爭機車送至光創企業社（YAMAHA維修站）進行維修
    ，總共支出維修費用為新臺幣（下同）23,490元（含零件費
    用18,420元、工資5,070元）。經多次與被告聯繫賠償事宜
    ，被告均置之不理，嗣經向調解委員會聲請調解，被告均未
    到場，致調解不成立。為此，爰依侵權行為之法律關係請求
    被告賠償系爭機車修復費用等語。並於本院聲明：被告應給
    付原告23,490元，及自起訴狀繕本送達翌日起至清償日止，
    按週年利率百分之5計算之利息。
二、被告經合法通知，未於言詞辯論期日到場，亦未提出書狀作
    何聲明或陳述。
三、本院之判斷：
（一）原告主張之前揭事實，業據其提出行車執照、新竹市警察
      局道路交通事故初步分析研判表、維修估價單、車損照片
      、調解不成立證明書等件為證，並有新竹市警察局111年1
      月5日竹市警交字第1110000605號函文暨所附之道路交通
      事故現場圖、A3類道路交通事故調查紀錄表、道路交通事
      故初步分析研判表、道路交通事故影像截圖紀錄表、照片
      黏貼紀錄表等件附卷可稽；而被告迄未到場爭執，亦未提
      出任何有利於己之聲明、陳述或證據，以供本院審酌，自
      堪信原告之主張為真實。
（二）按汽車行駛時，駕駛人應注意車前狀況及兩車併行之間隔
      ，並隨時採取必要之安全措施；汽車行駛至交岔路口，其
      行進、轉彎，應依下列規定：七、轉彎車應讓直行車先行
      。道路交通安全規則第94條第3項、第102條第1項第7款分
      別定有明文。被告於警詢陳稱：我沿武昌街左轉往西門街
      方向行駛，於東前、西門街口時，有3、4車會車，我就停
      等，等對向來車先過，等到我要起步時，對方的車子就撞
      到我車子左前輪等語（見本院卷第55頁），原告於警詢陳
      稱：我沿西門街往東前街方向，到東前街口時，我有看到
      對方的自小客車在我右前方停等，我當時也是停等，我以
      為對方會先讓我過，所以我起步時，我的車頭就撞到對方
      左前輪等語（見本院卷第57頁），可知被告未注意車前狀
      態，且為轉彎車卻未讓直行的原告所有系爭機車先行，足
      見被告就本件車禍事故之發生確有過失。是原告主張被告
      就本件肇事應負過失侵權行為責任，應屬可採。
（三）又按因故意或過失不法侵害他人之權利者，負損害賠償責
      任；又汽車、機車或其他非依軌道行駛之動力車輛，在使
      用中加損害於他人者，駕駛人應賠償因此所生之損害；不
      法毀損他人之物者，被害人得請求賠償其物因毀損所減少
      之價值，民法第184條第1項前段、第191條之2、第196條
      分別定有明文。又物被毀損時，被害人除得依據民法第19
      6條請求賠償外，並不排除民法第213條至第215條之適用
      ，依民法第196條請求賠償物被毀損所減少之價額，得以
      修復費用為估定之標準，但以必要者為限（例如：修理材
      料以新品換舊品，應予折舊），亦有最高法院77年度第9
      次民事庭會議決議（一）、同院73年度台上字第1574號判
      決可資參照。查，被告因前開過失肇致本件車禍，並致原
      告所有之系爭機車受有損害等情，已如前述，被告自應就
      系爭機車之損害負賠償責任。而系爭機車因本件車禍受損
      ，修復費用須23,490元（含零件費用18,420元、工資5,07
      0元），業經原告提出維修估價單為證，經核上開估價單
      所列各修復項目與系爭機車受損之情形相符，堪認確係修
      復系爭機車所必要。又系爭機車係於106年11月出廠，有
      行車執照在卷可稽（見本院卷第15頁），至本件事故發生
      時（即109年11月5日）已有3年之使用期間（未滿1月以1
      月計，營利事業所得稅查核準則第95條第6款參照），揆
      之前揭說明，以新品換舊品而更換之零件，自應予以折舊
      ，本院依行政院公布之固定資產耐用年數表及固定資產折
      舊率表，採定率遞減法計算其折舊，即機器腳踏車耐用年
      數3年，每年折舊率千分之536，且上開估價單內容所示零
      件費用部分，自應予以折舊，是系爭機車更新零件折舊後
      金額應為1,840元（計算式詳如附表），再加計無折舊問
      題之工資5,070元，其必要之修復費用核為6,910元（計算
      式：1,840＋5,070＝6,910），是原告得請求被告賠償系爭
      機車之修復必要費用即為6,910元，逾此範圍者，不應准
      許。
（四）末按給付無確定期限者，債務人於債權人得請求給付時，
      經其催告而未為給付，自受催告時起，負遲延責任。其經
      債權人起訴而送達訴狀，或依督促程序送達支付命令，或
      為其他相類之行為者，與催告有同一之效力；遲延之債務
      ，以支付金錢為標的者，債權人得請求依法定利率計算之
      遲延利息；應付利息之債務，其利率未經約定，亦無法律
      可據者，週年利率為百分之5，民法第229條第2項、第233
      條第1項前段、第203條分別定有明文。原告對被告得請求
      之損害賠償為侵權行為損害賠償請求權，係未約定期限之
      給付，亦未約定遲延利率，原告請求自起訴狀繕本送達翌
      日即111年1月6日起至清償日止，按週年利率百分之5計算
      之遲延利息，即屬有據。
四、綜上所述，原告依侵權行為之法律關係，請求被告賠償6,91
    0元，及自111年1月6日起至清償日止，按週年利率百分之5
    計算之利息，為有理由，應予准許，逾此部分之請求，為無
    理由，應予駁回。
五、本件係適用小額訴訟事件為被告部分敗訴之判決，應依職權
    宣告假執行，並於判決時確定訴訟費用額如主文第3項所示
    之金額。
據上論結，本件原告之訴為一部有理由，一部無理由，依民事訴
訟法第436條之23、第436條第2項、第385條第1項前段、第79條
、第436條之19第1項、第436條之20，判決如主文。
中　　華　　民　　國　　111 　年　　3 　　月　　1 　　日
                  新竹簡易庭    法  官  邱玉汝
以上正本證明與原本無異。
如對本判決上訴，非以其違背法令為理由不得為之，且須於判決
送達後20日內向本院提出上訴狀並記載上訴理由（須按他造當事
人之人數附繕本）；如委任律師提起上訴者，應一併繳納上訴審
裁判費。
中　　華　　民　　國　　111 　年　　3 　　月　　1 　　日
                                書記官  陳筱筑
附表：
車牌號碼000-0000號普通重型機車（即系爭機車）更新零件費用折舊之計算   第一年折舊 18,420×0.536＝9,873  第二年折舊 （18,420－9,873）×0.536＝4,581  第三年折舊 （18,420－9,873－4,581）×0.536＝2,126  時價亦即折舊後之金額  18,420－9,873－4,581－2,126＝1,840 備註：上列計算小數點以下均四捨五入